臺灣高雄地方法院民事裁定
108年度消債清字第73號
聲  請  人  陳錫賢  
0000000000000000

代  理  人  呂帆風律師
上列當事人因消費者債務清理事件聲請清算，本院裁定如下：
    主  文
聲請人陳錫賢自中華民國一百零八年九月十六日下午四時起開始
清算程序。
命司法事務官進行本件清算程序。
    理  由
一、按債務人不能清償債務或有不能清償之虞者，得依本條例所
    定更生或清算程序，清理其債務；債務人對於金融機構負債
    務者，在聲請更生或清算前，應向最大債權金融機構請求協
    商債務清償方案，或向其住、居所地之法院或鄉、鎮、市、
    區調解委員會聲請債務清理之調解；自債務人提出協商請求
    之翌日起逾30日不開始協商，或自開始協商之翌日起逾90日
    協商不成立，債務人得逕向法院聲請更生或清算；債務人於
    法院裁定開始更生程序或許可和解或宣告破產前，得向法院
    聲請清算；法院開始清算程序之裁定，應載明其年、月、日
    、時，並即時發生效力；法院開始更生或清算程序後，得命
    司法事務官進行更生或清算程序，必要時得選任律師、會計
    師或其他適當之自然人或法人1人為監督人或管理人，消費
    者債務清理條例（下稱消債條例）第3條、第151條第1項、
    第153條、第80條前段、第83條第1項、第16條第1項分別定
    有明文。
二、聲請意旨略以：伊有不能清償債務情事，前依消債條例規定
    ，向本院聲請調解債務清償方案，惟調解不成立。伊又未經
    法院裁定開始更生程序或許可和解或宣告破產，爰聲請清算
    等語。
三、經查：
  ㈠聲請人前於民國107年9月5日提出債權人清冊，向本院聲請調
    解債務清償方案，經本院107年度司消債調字第424號受理，
    於107年9月26日調解不成立，聲請人嗣於108年4月15日具狀
    向本院聲請清算等情，業經本院依職權調閱上開調解卷宗核
    閱無訛。
  ㈡聲請人於105年度至107年度申報所得各為新臺幣（下同）836
    ,142元、435,024元、0元，105至106年平均每月所得分別為
    69,679元、36,252元（本件元以下均採四捨五入計算），名
    下無財產，雖有國泰人壽保單，惟非要保人；又聲請人原於
    久裕企業股份有限公司任職，因涉侵占公司帳款而於106年6
    月28日遭解僱，於107年2月12至14日因急性腦中風住院治療
    ，嗣於同年2月28日至3月6日再因腦內出血住院接受治療，
    因左側大腦再中風，致語言表達受影響，右側肢體亦有些許
    無力，無法勝任講師工作，對於粗重或需要肢體協調工作，
    恐亦無法勝任，現每月賴配偶在聲請人有需要時資助6,000
    元維生，未領取任何補助，至聲請人所有合作金庫銀行帳戶
    自106年3月起所存入之款項，部分為久裕企業股份有限公司
    之帳款，部分係向親友借貸以償還公司貨款等情，有財政部
    高雄國稅局105年至106年綜合所得稅各類所得資料清單及財
    產歸屬資料清單（本案卷第12至14頁）、107稅務電子閘門
    財產所得調件明細表（本案卷第66頁）、財產及收入狀況說
    明書（本案卷第2頁）、債權人清冊（本案卷第3頁）、戶籍
    謄本（本案卷第6頁）、勞工保險被保險人投保資料表（本
    案卷第15頁）、個人商業保險查詢結果表（本案卷第61頁）
    、財團法人金融聯合徵信中心前置協商專用債權人清冊（本
    案卷第7至8頁）、信用報告（本案卷第9至11頁）、高雄市
    政府社會局函（本案卷第52頁）、勞動部勞工保險局函（本
    案卷第54頁）、勞動部勞動力發展署高屏澎東分署函（本案
    卷第55卷）、切結書（本案卷第87頁）、高雄市立聯合醫院
    函（本案卷第91頁）、高雄市立聯合醫院醫療費用證明書【
    本院107年度司消債調字第424號卷（下稱調卷）第20頁】、
    高雄市立聯合醫院診斷書（調卷第21頁）、存簿（調卷第13
    至18頁、本案卷第35至48頁、第63至65頁）、高雄地檢署通
    知暨傳票（本案卷第28至29頁）、民事假扣押聲請狀（本案
    卷第30至33頁）、國泰人壽保險股份有限公司函（本案卷第
    88至89頁）等附卷可參。則在別無其他資料可認聲請人有其
    他收入之情形下，以其配偶每月資助之6,000元核算現在償
    債能力之基礎，堪認妥適。
  ㈢關於聲請人個人日常必要支出部分，聲請人主張於配偶所有
    房屋居住，每月房貸由配偶負擔。按債務人必要生活費用，
    以最近一年衛生福利部或直轄市政府所公告當地區每人每月
    最低生活費一點二倍定之，清債條例第64條之2第1項定有明
    文。本院參酌衛福部社會司所公告108年度高雄市最低生活
    費為13,099元，則聲請人每月最低生活所必需除有特殊情形
    並有證據證明者外，自宜以此之1.2倍即15,719元為度，始
    得認係必要支出。
  ㈣綜上所述，聲請人每月收入為6,000元，扣除必要生活費15,7
    19元後，聲請人已入不敷出，遑論尚有餘款可用於清償債務
    8,471,093元（調卷第31至38頁，包括：上海銀行、花旗銀
    行、聯邦銀行、凱基銀行、中國信託銀行、久裕企業股份有
    限公司），堪認聲請人確有不能清償債務之情事。從而，聲
    請人向本院聲請清算，應予准許，並命司法事務官進行本件
    清算程序。
四、依本條例第11條第1 項、第83條第1 項、第16條第1 項，裁
    定如主文。
中　　華　　民　　國　 108　　年　　9 　　月　　16　　日
              　　民事庭　  　法　官　陳宛榆
以上正本係照原本作成。
本裁定不得抗告。
中　　華　　民　　國　 108　　年　　9 　　月　　16　　日
  　                          書記官　何福添